【裁判字號】    95,簡上,69
【裁判日期】    950516
【裁判案由】    竊盜
【裁判全文】
臺灣彰化地方法院刑事判決              95年度簡上字第69號
上  訴  人  臺灣彰化地方法院檢察署檢察官
被      告  甲○○
上列上訴人因被告竊盜案件，不服本院九十四年度斗簡字第五九
七號，中華民國九十五年二月二十二日第一審簡易判決（臺灣彰
化地方法院檢察署九十四年度偵字第七六二三號），提起上訴，
及移送併案審理 (臺灣彰化地方法院檢察署九十五年度偵字第三
三七七號、第二三四二號、第二六八六號、第二六０八號、第二
六０九號），本院管轄之第二審合議庭認不宜以簡易判決處刑，
改依通常程序，裁定依簡式審判程序審理，判決如下：
    主  文
原判決撤銷。
甲○○連續攜帶兇器竊盜，累犯，處有期徒刑拾月。
    事      實
一、甲○○前因偽造文書及違反著作權法等案件，分別經本院以
    九十一年度訴字第五二九號判處有期徒刑六月確定；及九十
    年易字第一二二三號判處有期徒刑六月確定，嗣經裁定應執
    行有期徒刑十月確定，入監執行，迄民國（下同）九十二年
    八月三十日執行完畢，詎仍不知悔改，復基於意圖為自己不
    法所有之概括犯意，及與蕭碩凱基於竊盜犯意之聯絡，連續
    於附表所示之時間、地點，以附表所示之方式，竊取附表所
    示之財物，並於附表所示之時、地為警查獲而查悉上情。
二、案經彰化縣警察局田中分局、員林分局、溪湖分局報請臺灣
    彰化地方法院檢察署檢察官聲請簡易判決處刑及移送併案審
    理。
    理      由
一、上揭犯罪事實，業據被告甲○○於本院審理時坦承不諱，核
    與證人戊○○、溫黃素真、丙○○、乙○○、丁○○、己○
    ○等於警訊中指述失竊情節相符，復有贓證物品認領保管收
    據、贓物認領保管單、現場照片等件附卷可稽，足徵被告自
    白核與事實相符，應堪採信。本件事證明確，被告竊盜犯行
    堪以認定，自應依法論科。
二、查六角扳手係鐵器，質硬而型鈍，在客觀上應以對人之生命
    、身體、安全構成威脅，具有危險性，可供兇器使用。被告
    持以行竊，核其所為，係犯刑法第三百二十條第一項之普通
    竊盜罪（附表編號一、二、四、五、六）、第三百二十一條
    第一項第三款之加重竊盜罪（附表編號三）。被告就附表編
    號五部分與蕭碩凱有犯意聯絡及行為分擔，為共同正犯。被
    告先後多次之竊盜犯行，時間緊接，所犯又係構成要件相同
    之罪名，顯係基於概括犯意反覆為之，為連續犯，應依刑法
    第五十六條規定，依加重竊盜罪論以一罪，並加重其刑，檢
    察官移送併辦附表編號二至六部分，雖未據起訴，然與起訴
    有罪部分，有連續犯之裁判上一罪關係，為起訴效力所及，
    本院自得一併審究。又其曾因偽造文書及違反著作權法等案
    件，分別經本院以九十一年度訴字第五二九號判處有期徒刑
    六月確定；及九十年易字第一二二三號判處有期徒刑六月確
    定，嗣經裁定應執行有期徒刑十月確定，入監執行，迄九十
    二年八月三十日執行完畢等情，有臺灣高等法院被告全國前
    案紀錄表一份在卷足按，被告於受有期徒刑之執行完畢後，
    五年內再犯有期徒刑以上之罪，為累犯，應依刑法第四十七
    條規定，加重其刑，並依法遞加重之。原審就附表編號一部
    分之犯行，論罪科刑，固非無見，惟附表編號二至六之犯行
    部分，既與起訴部分有連續犯之關係，屬裁判上之一罪，為
    起訴效力所及，經移送併辦，本院自得併予審究。原審對此
    部分犯行未及審酌，認定事實顯屬有誤，上訴意旨指摘原判
    決不當，為有理由，應由本院撤銷予以改判。爰審酌被告犯
    罪之動機、方法、目的，所生危害及犯後坦承犯行態度良好
    等一切情狀，量處如主文所示之刑，以示懲處。至被告行竊
    用之六角扳手，業經被告丟棄而滅失，已據被告供明在卷，
    為免將來執行困難，爰不為沒收之諭知，附此敘明。
三、按檢察官聲請以簡易判決處刑之案件，經法院認為有第四百
    五十一條之一第四項但書之情形者，應適用通常訴訟程序審
    判之，刑事訴訟法第四百五十二條定有明文；且對於簡易判
    決之上訴，準用刑事訴訟法第三編第一章及第二章之規定，
    管轄第二審之地方法院合議庭受理簡易判決上訴案件，應依
    通常程序審理。其認案件有刑事訴訟法第四百五十二條之情
    形者，應撤銷原判決，逕依通常程序為第一審判決，法院辦
    理刑事訴訟簡易程序案件應行注意事項第十四項亦有規定。
    查本案審判中發現被告尚有其他具裁判上一罪即併案部分之
    犯罪事實，足認被告所犯之罪不合刑事訴訟法第四百四十九
    條所定得以簡易判決處刑之案件，且本院認定之犯罪事實顯
    然與檢察官據以求處罪刑之事實不符，而有刑事訴訟法第四
    百五十一條之一第四項但書第二款前段之情形，依前揭法律
    規定，原審適用簡易判決處刑程序尚有未合，應由本院合議
    庭改依通常程序審理後，逕為第一審之判決，檢察官或被告
    如不服本判決，仍得於法定上訴期間內，向管轄之第二審法
    院提起上訴。
據上論斷，應依刑事訴訟法第四百五十五條之一第一項、第三項
、第四百五十二條、第三百六十九條第一項前段、第三百六十四
條、第二百九十九條第一項前段，刑法第五十六條、第三百二十
一條第一項第三款、第四十七條，判決如主文。
本件經檢察官洪紹文到庭執行職務。
中    華    民    國    95    年     5    月    16    日
                  刑事第一庭    審判長法  官  葉榮郎
                                      法  官  陳秋錦
                                      法  官  唐中興
以上正本證明與原本無異。
如不服本判決，應於判決送達後十日內向本院提出上訴狀，上訴
於臺灣高等法院臺中分院 (須附繕本)。
告訴人或被害人對於判決如有不服具備理由請求檢察官上訴者，
其上訴期間之計算係以檢察官收受判決正本之日期為準。
中    華    民    國    95    年     5    月    16    日
                                      書記官  吳金良
中華民國刑法第321條
犯竊盜罪而有左列情形之一者，處 6 月以上、 5 年以下有期徒
刑：
一、於夜間侵入住宅或有人居住之建築物、船艦或隱匿其內而犯
    之者。
二、毀越門扇、牆垣或其他安全設備而犯之者。
三、攜帶兇器而犯之者。
四、結夥三人以上而犯之者。
五、乘火災、水災或其他災害之際而犯之者。
六、在車站或埠頭而犯之者。
前項之未遂犯罰之。


司法院資訊處製作；財團法人民間司法改革基金會備份。
